ACORDAO-COMPLETO-2443415

ACÓRDÃO DE RELAÇÃO

ACÓRDÃO DE RELAÇÃO 1993/2021 ATA 3/2021 - SEGUNDA CÂMARA

Acórdão 1993/2021-TCU-Segunda Câmara
Trata-se de peça processual (peça 83) que contém pedido de reconsideração interposto por Kiraz Constantine Karraz contra o Acórdão 8498/2020-TCU-Segunda Câmara, o qual determinou o arquivamento do presente processo sem cancelar o débito e sem julgar o mérito, ou seja, a decisão impugnada constitui-se em decisão terminativa, nos termos dos arts. 201, §3º, e 213 do Regimento Interno (RI/TCU) .
Considerando que o presente pedido de reconsideração não pode ser recebido como espécie recursal, visto que, consoante o disposto no art. 285, caput, do RI/TCU, somente é cabível recurso de reconsideração contra decisão definitiva, ou seja, contra decisão em que houve julgamento das contas, nos termos do art. 201, § 2º, do RI/TCU;
considerando que o recorrente demonstra, de maneira inequívoca, o seu inconformismo em face do acórdão em referência, alegando, dentre outras, que: i) operou a prescrição ressarcitória; ii) os medicamentos vencidos importam insignificância que não constitui dano; e iii) houve efetiva utilização dos recursos para pagamento de funcionários relativos a ação do PPI-ECD, requerendo a improcedência da tomada de contas especial;
considerando que é aplicável ao caso a inteligência do § 3º do art. 199 do RI/TCU, que prevê a possibilidade de o responsável solicitar ao Tribunal o desarquivamento do processo para julgamento de mérito; e que essa possibilidade foi incluída na IN/TCU 71/2012 (art. 19, § 2º) , alteração promovida pela IN/TCU 76/2016, de 23/11/2016;
considerando que a unidade técnica propõe que a peça em voga seja tratada como mera petição, com o não recebimento do pedido no âmbito da Secretaria de Recursos, nos termos do § 3º do artigo 50 da Resolução TCU 259/2014, devendo o processo ser desarquivado, com fundamento no § 3º do art. 199 do RI/TCU, e 19, § 2º, da IN/TCU 71/2012, sendo o conteúdo da presente petição examinada como elementos de defesa a ser dirigido para a análise da unidade técnica de origem, sem prejuízo da realização das devidas citações que se fizerem necessárias para o deslinde do feito;
os ministros do Tribunal de Contas da União, reunidos em Sessão de 2ª Câmara, ACORDAM, por unanimidade, de acordo com os pareceres emitidos nos autos e com fundamento nos arts. 199, 201, 213 e 285 do Regimento Interno do TCU em:
desarquivar os presentes autos;
receber a peça processual ora em análise como elementos de defesa;
remeter os autos à SecexTCE para instrução do feito.
1. Processo TC-Processo 040.608/2019-0 (TOMADA DE CONTAS ESPECIAL) 
	1.1. Recorrente: Kiraz Constantine Karraz (CPF XXX.959.237-XX) .
	1.2. Unidade: Município de Nilópolis/RJ.
	1.3. Relatora: Ministro Jorge Oliveira.
	1.4. Representante do Ministério Público: procurador Rodrigo Medeiros de Lima.
	1.5. Relatora da deliberação recorrida: ministra Ana Arraes.
	1.6. Unidade Técnica: Secretaria de Recursos - Serur.
	1.7. Representação legal: Magno Neves Barbosa (OAB/RJ 81.674) , representando Kiraz Constantine Karraz.
	1.8. Determinações/Recomendações/Orientações: não há.

Segunda Câmara

Município de Nilópolis/RJ.

Kiraz Constantine Karraz (CPF XXX.959.237-XX).

ACORDAO-COMPLETO-2528034

Acórdão de Relação 1234/2022 - Primeira Câmara

Acórdão de Relação

Primeira Câmara

JORGE OLIVEIRA

ministra Ana Arraes.

Magno Neves Barbosa (OAB/RJ 81.674), representando Kiraz Constantine Karraz.

Procurador Rodrigo Medeiros de Lima.

TOMADA DE CONTAS ESPECIAL (TCE)

Secretaria de Recursos - Serur.